【裁判字號】    89,台上,2649
【裁判日期】    890511
【裁判案由】    偽造有價證券
【裁判全文】
最高法院刑事判決                              八十九年度台上字第二六四九號
    上訴人  甲  ○
右上訴人因偽造有價證券案件，不服台灣高等法院台中分院中華民國八十九年二月十
七日第二審判決（八十八年度上訴字第一六六三號，起訴案號：台灣彰化地方法院檢
察署八十七年度偵緝字第三二號），提起上訴，本院判決如左：
    主  文
上訴駁回。
    理  由
按刑事訴訟法第三百七十七條規定，上訴於第三審法院，非以判決違背法令為理由，
不得為之。是提起第三審上訴，應以原判決違背法令為理由，係屬法定要件。如果上
訴理由狀並未依據卷內訴訟資料，具體指摘原判決不適用何種法則或如何適用不當，
或所指摘原判決違法情事，顯與法律規定得為第三審上訴理由之違法情形，不相適合
時，均應認其上訴為違背法律上之程式，予以駁回。本件原判決維持第一審依牽連犯
關係，從一重論處上訴人甲○共同連續意圖供行使之用，而偽造有價證券（為累犯）
罪刑之判決，駁回上訴人在第二審之上訴，已詳認定犯罪事實之依據及憑以認定之
理由，並對上訴人否認犯罪之辯詞，如何不足採信，均已依據卷內資料予以指駁及說
明，從形式上觀察，原判決並無違背法令情形。上訴意旨謂：本件在彰化縣彰化市美
達餐廳交付系爭偽造支票給被害人施玉真者，應是李存仁（按李某部分已判刑確定）
，而陪同土地代書林玉嬋至彰化市第十信用合作社貸款者，也應是李存仁，施玉真及
其子林公偉竟誣指上訴人，或因時隔近十年，致其二人記憶與事實有出入。況證人林
玉嬋於本件指認上訴人時語多保留，顯見上訴人未參與本件犯行等語，係就原判決已
詳為論斷與說明之事項，再為事實上之爭執，殊非適法之第三審上訴理由。又證人在
偵查中或審判中，已經合法訊問，其陳述明確別無訊問之必要者，不得再行傳喚，刑
事訴訟法第一百九十六條定有明文。卷查，證人吳勝源經第一審法院囑託台灣高雄地
方法院訊問，其陳述明確，但不足以資為有利上訴人之認定（見一審卷第一二八至一
二九頁），原審未再傳訊，依上說明，即不能指為調查未盡。至應否命證人與上訴人
對質，乃事實審法院得本於職權裁量之事項，非屬於刑事訴訟法第三百七十九條第十
款所謂應於審判期日調查之證據，原審未傳喚證人吳勝源與上訴人對質，亦難謂為違
法。此外，上訴人徒憑己意，對原審職權之適法行使及原判決理由已詳為論斷之事項
，任意爭辯，顯與法定上訴第三審之形式要件不符，其上訴違背法律上之程式，應予
駁回。
據上論結，應依刑事訴訟法第三百九十五條前段，判決如主文。
中      華      民      國    八十九    年      五      月     十一     日
                              最高法院刑事第七庭
                                  審判長法官  謝  家  鶴
                                        法官  洪  文  章
                                        法官  花  滿  堂
                                        法官  陳  世  淙
                                        法官  洪  佳  濱
      右正本證明與原本無異
                                              書  記  官
中      華      民      國    八十九    年      五      月    二十四    日


司法院資訊處製作；財團法人民間司法改革基金會備份。
